臺灣桃園地方法院宣示判決筆錄　　　　 96年度審訴字第725號
公　訴　人　臺灣桃園地方法院檢察署檢察官
被　　　告　甲○○原名古科呈.
上列被告因毒品危害防制條例案件，於中華民國96年10 月19日下
午5 時許，在本院第十四法庭宣示判決，出席職員如下：
　　　　　法　官　 林孟宜
　　　　　書記官　 魏里安
　　　　　通　譯
法官起立朗讀判決主文、犯罪事實要旨、處罰條文、附記事項，
及告以上訴限制、期間並提出上訴狀之法院，且諭知記載其內容
：
一、主  文：
    甲○○施用第一級毒品，累犯，處有期徒刑捌月，減為有期
    徒刑肆月，如易科罰金，以新臺幣壹仟元折算壹日。又持有
    第二級毒品，累犯，處有期徒刑肆月，減為有期徒刑貳月，
    如易科罰金，以新臺幣壹仟元折算壹日。扣案甲基安非他命
    壹包含袋（淨重零點柒參玖零克，取樣零點零柒肆參克鑑析
    用罄，餘零點陸陸肆柒克），沒收銷燬之。應執行有期徒刑
    伍月，如易科罰金，以新臺幣壹仟元折算壹日。扣案甲基安
    非他命壹包含袋（淨重零點柒參玖零克，取樣零點零柒肆參
    克鑑析用罄，餘零點陸陸肆柒克），沒收銷燬之。
二、犯罪事實要旨：
    甲○○（原名古科呈）前於92年間因施用毒品案件，經本院
    以93年度壢簡字第352 號判處有期徒刑6 月確定，復因竊盜
    案件，經本院以93年度壢簡字第37號判處有期徒刑3 月確定
    ，上開二罪經本院裁定應執行有期徒刑8 月確定，於93年6
    月29日入監，並於94年2 月22日縮刑期滿執行完畢。又因施
    用毒品案件，經本院裁定送觀察、勒戒後，認無繼續施用毒
    品之傾向，於91年4 月4 日因無施用傾向出所，並經檢察官
    以90年度毒偵字第3124號為不起訴處分確定，復因施用毒品
    案件，經本院裁定送觀察、勒戒，認有繼續施用傾向，惟因
    毒品危害防制條例修正而免予戒治，於93年2 月25日出所（
    本次戒治療程尚不能認為執行完畢）。仍不知悔改，復基於
    施用第一級毒品海洛因之犯意，於96年4 月6 日下午4 時許
    為警採尿時起回溯26小時內之某時，在某不詳地點，施用海
    洛因1 次；另基於持有第二級毒品甲基安非他命之犯意，於
    不詳時、地向某真實姓名、年籍不詳，綽號「阿德」之成年
    男子，以新台幣（下同）1,000 元之代價購得甲基安非他命
    而持有之。嗣於96年4 月6 日下午2 時50分許，為警在桃園
    縣平鎮市○○○路36巷21號前查獲，並扣得甲基安非他命1
    小包（淨重0.7390克，取樣0.0743克鑑析用罄，餘0.6647克
    ）。
三、處罰條文：毒品危害防制條例第10條第1 項、第11條第2 項
    、第18條第1 項前段，刑法第11條、第47條第1 項、第41條
    第1 項前段，中華民國九十六年罪犯減刑條例第2 條第1 項
    第3 款、第7 條、第9 條、第10條第1 項。
四、附記事項：
    (一)按毒品危害防制條例於92年7 月9 日修正公布，自93年1
      月9 日施行，而依修正後之規定，僅限於「初犯」及「5
      年後再犯」2 種情形，始應先經觀察、勒戒或強制戒治程
      序。倘被告於5 年內已再犯，經依法追訴處罰，縱其第3
      次（或第3 次以上）再度施用毒品之時間，在初犯經觀察
      、勒戒或強制戒治執行完畢釋放5 年以後，已不合於「5
      年後再犯」之規定，且因已於「5 年內再犯」，顯見其再
      犯率甚高，原實施觀察、勒戒或強制戒治，已無法收其實
      效，即應依該條例第10條處罰，最高法院95年度第7 次刑
      事庭會議決議參照。經查，本件被告於前案觀察、勒戒執
      行完畢後5 年內，即再犯施用毒品案件，經本院於93年6
      月11日，以93年壢簡字第352 號判處有期徒刑6 月確定，
      有臺灣高等法院被告前案紀錄表在卷足憑，是本件被告施
      用毒品犯行雖已在前案觀察、勒戒執行完畢5 年後，依上
      開說明，自應追訴處罰。
    (二)本件被告犯罪時間係在96年4 月24日之前，所犯為毒品危
      害防制條例第10條第1 項、第11條第2 項之罪，均合於中
      華民國九十六年罪犯減刑條例第2 條第1 項第3 款規定之
      減刑要件，爰減其宣告刑二分之一。
五、協商判決除有刑事訴訟法第455 條之4 第1 項第1 款於本訊
    問程序終結前，被告撤銷協商合意或檢察官撤回協商聲請者
    ；第2 款被告協商之意思非出於自由意志者；第4 款被告所
    犯之罪非第455 條之2 第1 項所定得以協商判決者；第6 款
    被告有其他較重之裁判上一罪之犯罪事實者；第7 款法院認
    應諭知免刑或免訴、不受理者情形之一，及違反同條第2 項
    「法院應於協商合意範圍內為判決；法院為協商判決所科之
    刑，以宣告緩刑或2 年以下有期徒刑、拘役或罰金為限」之
    規定者外，不得上訴。
六、如有前項得上訴之情形者，得自收受判決送達之日起10日內
    ，向本院提出上訴書狀，上訴於第二審法院。
中　　華　　民　　國　　96　　年　　10　　月　　19　　日
                            刑事庭法　官　林孟宜
以上正本證明與原本無異。
                                  書記官　魏里安
中　　華　　民　　國　　96　　年　　10　　月　　19　　日
附錄本案論罪科刑法條：
毒品危害防制條例第10條第1 項規定：
施用第一級毒品者，處6 月以上5 年以下有期徒刑。
毒品危害防制條例第11條第2 項規定：
持有第二級毒品者，處2 年以下有期徒刑、拘役或新臺幣3 萬元
以下罰金。
毒品危害防制條例第18條第1 項規定：
查獲之第一、二級毒品及專供製造或施用第一、二級毒品之器具
，不問屬於犯人與否，均沒收銷燬之；查獲之第三、四級毒品及
製造或施用毒品之器具，無正當理由而擅自持有者，均沒入銷燬
之。但合於醫藥、研究或訓練之用者，得不予銷燬。
